---
title: Trabajo Práctico I
author: Constanza Guerrini
output: html_document
---

```{r setup, include=FALSE}
knitr::opts_chunk$set(echo = TRUE)
# Cargar los paquetes necesarios acá
```

## Introducción

Los datos que se utilizarán en este trabajo son datos sobre hogares y personas que brindan información sobre la situación laboral, características demográficas básicas (edad, sexo, situación conyugal, etc.), características migratorias, habitacionales, educacionales e ingresos.

Dichos datos provienen de la Encuesta Permanente de Hogares (EPH), una encuesta realizada por el INDEC que indaga sobre las características demográficas y socioeconómicas de la población y se realiza en areas urbanas de todo el país.

La EPH se realiza permanentemente durante los 365 días del año y sus resultados se publican por trimestres. Cada trimestre tiene 12 semanas de referencia, quedando siempre una semana libre (la 13) que no se toma como semana de referencia.

## Exploración de los datos

```{r}
# Código para cargar o leer los datos
```

```{r}
# Cödigo de R acá 
# Agregá más bloques según sea necesario
```

## Hipótesis
