---
title: Trabajo Práctico I
author: Constanza Guerrini
output: html_document
---

```{r setup, include=FALSE}
knitr::opts_chunk$set(echo = TRUE)


library(readr)
library(dplyr)

```

## Introducción

Los datos que se utilizarán en el presente trabajo son datos sobre las tasas de actividad por sexo desde el año 2003 al 2019 en la Ciudad Autónoma de Buenos Aires.

Fueron tomados por la Dirección General de Estadística y Censos del Ministerio de Economía y Finanzas de la Ciudad Autónoma de Buenos Aires.

## Exploración de los datos

```{r}

datos_tp <- read.csv("datos/tas_act_sexo__annio_limpio.csv")


```

***Resumen estadístico de los datos:***

```{r}
summary(datos_tp)
```

***Valores medios y desvío estándar***

```{r}
mean(datos_tp$tasa_actividad)

```

```{r}
sd(datos_tp$tasa_actividad)
```

**Por sexo:**

*Femenino*

```{r}

tasa_act_mujeres <- filter(datos_tp, sexo=="m")

mean(tasa_act_mujeres$tasa_actividad)

```

```{r}

sd(tasa_act_mujeres$tasa_actividad)
```

*Masculino*

```{r}

tasa_act_varones <- filter(datos_tp, sexo=="v")

mean(tasa_act_mujeres$tasa_actividad)
```

```{r}

sd(tasa_act_varones$tasa_actividad)
```

***Rango de los datos***

```{r}

range(datos_tp$tasa_actividad)

```

```{r}
min(datos_tp$tasa_actividad)
```

```{r}
max(datos_tp$tasa_actividad)
```

*Femenino*

```{r}

range(tasa_act_mujeres$tasa_actividad)

```

```{r}

min(tasa_act_mujeres$tasa_actividad)
```

```{r}

max(tasa_act_mujeres$tasa_actividad)
```

*Masculino*

```{r}

range(tasa_act_varones$tasa_actividad)

```

```{r}

min(tasa_act_varones$tasa_actividad)
```

```{r}

max(tasa_act_varones$tasa_actividad)
```

No se observan anomalías que sugieran datos incorrectos

***Observaciones por cada grupo***

```{r}

# pensar como hacerrrrrrrr

```

## Hipótesis
